【裁判字號】    97,上訴,1314
【裁判日期】    970828
【裁判案由】    違反毒品危害防制條例
【裁判全文】
臺灣高等法院高雄分院刑事判決        97年度上訴字第1314號
上  訴  人
即  被  告  甲○○
上列上訴人因違反毒品危害防制條例案件，不服臺灣屏東地方法
院97年度訴字第667 號中華民國97年6 月25日第一審判決（起訴
案號：臺灣屏東地方法院檢察署97年度毒偵字第720 號），提起
上訴，本院判決如下：
     主  文
上訴駁回。
     事  實
一、甲○○前因施用毒品案件，經臺灣屏東地方法院以88年度毒
    聲更字第1 號裁定送觀察、勒戒，經評定無繼續施用毒品之
    傾向，而於88年6 月21日釋放出所，並經臺灣屏東地方法院
    檢察署檢察官於民國88年6 月21日以88年度偵字第3737號、
    88 年 度偵緝字第179 號為不起訴處分確定；又因施用毒品
    案件，經臺灣屏東地方法院以89年度毒聲字第2959號裁定送
    觀察、勒戒，經評定有繼續施用毒品之傾向，又經臺灣屏東
    地方法院以90年度毒聲字第1875號裁定令入戒治處所施以強
    制戒治，嗣因戒治成效良好，經臺灣屏東地方法院以91年度
    毒聲字第269 號裁定停止戒治付保護管束，惟又經臺灣屏東
    地方法院裁定撤銷前開停止戒治之裁定，而於92年7 月12日
    期滿執行完畢，刑責部分，則經臺灣屏東地方法院以90年度
    潮簡字第528 號判決處有期徒刑6 月確定；再因施用毒品案
    件，經臺灣屏東地方法院以91年度易字第1000號判決處有期
    徒刑7 月確定，與前開各案接續執行，而於93年7 月31日縮
    刑期滿執行完畢；復因施用毒品案件，分別經臺灣屏東地方
    法院以94年度易字第574 號判決處有期徒刑8 月確定、以95
    年度訴字第1361號判決處應執行有期徒刑1 年8 月確定，復
    經臺灣屏東地方法院以96年度聲減字第759 號裁定減刑為應
    執行有期徒刑10月確定，上開2 案接續執行，於96年11月28
    日縮短刑期假釋出監，所餘刑期付保護管束，至97年1 月29
    日保護管束期滿，前開假釋未被撤銷，以執行完畢論。詎仍
    不知悔改、戒絕毒品，於強制戒治執行完畢後5 年內，明知
    海洛因經公告列為毒品危害防制條例第2 條第2 項第1 款之
    第一級毒品，不得非法持有、施用，竟基於施用第一級毒品
    海洛因之犯意，於97年2 月5 日下午3 、4 時許，在屏東縣
    東港鎮南平里大鵬灣營區○○○○道路，以將海洛因摻入香
    菸內點燃吸食之方式，施用第一級毒品海洛因1 次。嗣於97
    年2 月5 日下午5 時許，在屏東縣東港鎮南平里大鵬灣營區
    ○○○○道路上，警方見其形跡可疑，上前盤查，並徵得其
    同意，採集其尿液檢體送檢驗，結果呈嗎啡陽性反應，而查
    知上情。
二、案經屏東縣警察局東港分局報告臺灣屏東地方法院檢察署檢
    察官偵查起訴。
    理  由
一、訊據被告甲○○坦承上開施用第一級毒品海洛因之犯行不諱
    ，且其為警所採集之尿液檢體，經送請正修科技大學超微量
    研究科技中心以酵素免疫分析法及氣相層析質譜儀法檢驗，
    結果呈嗎啡陽性反應，有該中心97年2 月29日編號R00-0000
    -000號檢驗報告1 份在卷足憑，被告自白顯與事實相符。次
    查，被告前因施用毒品案件，經原審法院以88年度毒聲更字
    第1 號裁定送觀察、勒戒後，經評定無繼續施用毒品之傾向
    ，而於88年6 月21日釋放出所，由臺灣屏東地方法院檢察署
    檢察官於88年6 月21日以88年度偵字第3737號、88 年 度偵
    緝字第179 號為不起訴處分確定；又因施用毒品案件，經原
    審法院以89年度毒聲字第2959號裁定送觀察、勒戒，經評定
    有繼續施用毒品之傾向，又經原審法院以90年度毒聲字第18
    75號裁定令入戒治處所施以強制戒治，嗣因戒治成效良好，
    經原審法院以91年度毒聲字第269 號裁定停止戒治付保護管
    束，惟又經原審法院裁定撤銷前開停止戒治之裁定，而於92
    年7 月12日期滿執行完畢，刑罰部分，則經原審法院以90年
    度潮簡字第528 號判決處有期徒刑6 月確定，再因施用毒品
    案件，經原審法院以91年度易字第1000號判決處有期徒刑7
    月確定，與前開各案接續執行，而於93年7 月31日縮刑期滿
    執行完畢之事實，有臺灣屏東地方法院檢察署刑案資料查註
    紀錄表、臺灣高等法院被告全國前案紀錄表各1 份在卷可按
    ，是被告於強制戒治執行完畢釋放後5 年內，再犯本件施用
    毒品犯行，事證明確，應予依法論科。
二、查海洛因係屬毒品危害防制條例第2 條第2 項第1 款所規定
    之第一級毒品，是核被告所為，係犯毒品危害防制條例第10
    條第1 項之施用第一級毒品罪。其持有毒品復進而施用，其
    持有毒品之低度行為，為施用毒品之高度行為所吸收，不另
    論罪。又被告前有如事實欄所示之科刑及執行情形，有臺灣
    高等法院被告前案紀錄表各1 份附卷足憑，其於刑之執行完
    畢後5 年內，故意再犯本件有期徒刑之罪，為累犯，應依刑
    法第47條第1 項加重其刑。
三、原審因依毒品危害防制條例第10條第1 項規定，並審酌被告
    施用毒品，足以戕害其身心，滋生其他犯罪，前有多次施用
    毒品前科，有上開前科紀錄表在卷可按，顯不知警惕，惟念
    其犯後坦承犯行，且施用毒品行為於本質上係屬自我戕害行
    為，反社會性之程度應屬較低，且於97年3 月7 日起開始至
    安泰醫院接受美沙冬替代療法治療，有該醫院診斷證明書1
    紙附卷可憑（見原審卷第30頁），尚有悔改之意等一切情狀
    ，量處被告有期徒刑1 年4 月。本院認原判決認事用法均無
    違誤，量刑尚稱妥當（被告前已多次因施用毒品罪，經法院
    分別判處有期徒刑7 月、8 月不等之刑期，本次再犯且係累
    犯，量刑略提高為有期徒刑1 年4 月）被告上訴意旨指摘原
    判決量刑太重，並非可取，上訴為無理由，應予駁回。
據上論斷，應依刑事訴訟法第368條，判決如主文。
本案經檢察官孫小玲到庭執行職務。
中    華    民    國    97    年    8     月    28    日
                刑事第一庭  審判長法  官  郭雅美
                                  法  官  張意聰
                                  法  官  莊崑山
以上正本證明與原本無異。
如不服本判決應於收受本判決後10日內向本院提出上訴書狀，其
未敘述上訴理由者，並得於提起上訴後10日內向本院補提理由書
狀（均須按他造當事人之人數附繕本）「切勿逕送上級法院」。
中    華    民    國    97    年    8     月    28    日
                                  書記官  葉淑華
附錄本判決論罪科刑法條：
毒品危害防制條例第10條第1項：
施用第一級毒品者，處6月以上5年以下有期徒刑。


司法院資訊處製作；財團法人民間司法改革基金會備份。
